臺灣嘉義地方法院刑事判決
111年度金簡上字第11號
上  訴  人  
即  被  告  柯勝偉



上列上訴人即被告因違反洗錢防制法等案件，不服本院嘉義簡易
庭111年度金簡字第45號中華民國111年6月14日第一審簡易判決
（起訴案號：111年度偵字第759號），提起上訴，本院判決如下
：
    主    文
上訴駁回。
    理    由
一、按上訴得對於判決之一部為之；對於判決之一部上訴者，其
    有關係之部分，視為亦已上訴。但有關係之部分為無罪、免
    訴或不受理者，不在此限；上訴得明示僅就判決之刑、沒收
    或保安處分一部為之，刑事訴訟法第348條定有明文。又依
    刑事訴訟法第455條之1第3項之規定，對於簡易判決不服之
    上訴，其上訴範圍亦得準用同法第348條之規定，因此對於
    簡易判決，亦得明示僅就判決之刑、沒收或保安處分一部為
    上訴。原審於111年6月14日以111年度金簡字第45號判決，
    判處被告共同犯洗錢罪共2罪，分別處有期徒刑4月併科罰金
    新臺幣（下同）3,000元及有期徒刑6月併科罰金10,000元，
    被告不服提起上訴，檢察官則未提起上訴。經本院當庭向被
    告確認上訴範圍，其供稱認為原審判太重，希望可以判輕一
    點，僅就原判決量刑部分上訴（見金簡上卷第87頁）。則被
    告對於原判決認定之犯罪事實、罪名均明示未在上訴範圍，
    其對於本案請求審理之上訴範圍僅限於量刑部分。揆諸前開
    說明，本案量刑部分與原判決犯罪事實、罪名之認定，可以
    分離審查。故本院僅就原判決量刑部分加以審理，其他關於
    本案犯罪事實、罪名等，則不在本院審理範圍，先予說明。
二、因被告明示僅就原判決關於量刑部分提起上訴，故有關本案
    之犯罪事實、論罪（所犯罪名）之認定，均如第一審判決所
    記載（如附件）。另臺灣橋頭地方檢察署檢察官以111年度
    偵字第11329號案件移送併辦部分，固因與本案為同一犯罪
    事實而得進行審理，然因被告已明示僅針對量刑提起一部上
    訴，故本院審理範圍亦僅限於原判決宣告刑部分，就移送併
    辦之審理範圍，亦同，併予指明。
三、被告上訴意旨略以：伊沒有收到任何好處，原審判太重，希
    望可以判輕一點云云。
四、經查：按刑罰之量定，屬法院自由裁量之職權行使，應審酌
    刑法第57條所列各款事由及一切情狀，為酌量輕重之標準，
    並非漫無限制；量刑輕重係屬法院得依職權自由裁量之事項
    ，苟已斟酌刑法第57條各款所列情狀而未逾越法定刑度，不
    得遽指為違法；且在同一犯罪事實與情節，如別無其他加重
    或減輕之原因，下級審量定之刑，亦無過重或失輕之不當情
    形，則上級審法院對下級審法院之職權行使，原則上應予尊
    重。原審以被告所為洗錢犯行均自白犯行，均適用洗錢防制
    法第16條第2項減輕其刑，並審酌被告未思慮政府近年來為
    查緝犯罪，大力宣導民眾勿因出借帳戶、代為提領帳戶內不
    明款項而成為行騙者之共犯，仍將本案帳戶提供予他人，造
    成告訴人2人受騙後匯款至被告所有之郵局帳戶，嗣又依指
    示提領上開2人匯入之款項，致告訴人受有金錢損失，實非
    可取，並念及被告雖未能與告訴人達成調解，然其犯後均坦
    承犯行，暨被告於自陳智識程度、職業及家庭經濟狀況等一
    切情狀，分別處有期徒刑4月併科罰金3,000元及有期徒刑6
    月併科罰金10,000元，是於法定範圍內量刑，並無畸重量刑
    之處，復未濫用自由裁量權限之情形，被告上訴請求改判更
    輕之刑，難認有理由，故被告提起本件上訴應予駁回。
據上論斷，應依刑事訴訟法第455條之1第1項、第3項、第368條
、第373條，判決如主文。
本案經臺灣嘉義地方檢察署檢察官陳美君提起公訴，及臺灣橋頭
地方檢察署檢察官曾財和移送併辦，由檢察官廖俊豪到庭執行職
務。
中　　華　　民　　國　　111 　年　　11　　月　　29　　日
                  刑事第六庭  審判長法　官  王品惠
                                    法  官  黃美綾
                                    法  官　郭振杰
上列正本證明與原本無異。
本件不得上訴。　　　　　　　　　　　　　　　　　　
中　　華　　民　　國　　111 　年　　11　　月　　29　　日
                                    書記官  王翰揚